【裁判字號】    94,易,1082
【裁判日期】    950120
【裁判案由】    偽造文書
【裁判全文】
臺灣士林地方法院刑事判決              94年度易字第1082號
公  訴  人  臺灣士林地方法院檢察署檢察官
被      告  甲○○
上列被告因偽造文書案件，經檢察官聲請簡易判決處刑（94年度
毒偵字第6036號），本院士林簡易庭認不宜以簡易判決處刑，簽
由本院合議庭依普通程序審理，經本院訊問被告後，被告為有罪
之陳述，本院合議庭裁定由受命法官獨任改依簡式審判程序審理
，並判決如下：
    主  文
甲○○明知為不實之事項，而使公務員登載於職務上所掌之公文
書，足以生損害於公眾及他人，處有期徒刑陸月，如易科罰金以
參佰元折算壹日。
    事  實
一、甲○○與己○○○、丙○○、戊○○、乙○○、丁○○係同
    母所生之兄弟姐妹關係，母親江妲於民國80年9 月2 日死亡
    後，祖母江樣亦於民國86年5 月1 日死亡，江樣之遺產依法
    應由己○○○、江香雲、戊○○、乙○○、丁○○等人與甲○○共同繼承，詎甲○○明知其並非唯一繼承人，竟僅檢具
    其單獨1 戶之戶籍謄本資料予不知情之代書吳明津，委託製
    作內容不實之繼承系統表，僅列甲○○為繼承人而漏列己○○○等人為繼承人，而由於87年4 月3 日，由吳明津持上開
    不實文書前往臺北縣淡水地政事務所，將附表所列江樣所有
    之不動產，辦理繼承登記，使該所之公務員於同年月13日，
    以為上揭不動產唯一繼承人之不實事項登載於職務上所掌之
    土地登記簿、土地、建物所有權狀等公文書，足生損害於地
    政機關土地所有權人登記之正確性及己○○○等人之利益。
二、案經己○○○等人訴由臺北縣政府警察局淡水分局報請臺灣
    士林地方法院檢察署檢察官聲請簡易判決處刑，本院士林簡
    易庭認不宜以簡易判決處刑，簽由本院合議庭依普通程序審
    理，經本院訊問被告後，被告為有罪之陳述，本院合議庭裁
    定由受命法官獨任改依簡式審判程序審理。
    理  由
一、上開犯罪事實，業據被告甲○○於本院審理中坦承不諱，核
    與證人吳明津指證被告隱匿其餘繼承人之戶籍資料，而使伊
    為被告單獨為繼承人之繼承系統表提向地政機關行使等情，
    及告訴人己○○○、丙○○、戊○○、乙○○、丁○○於警
    訊指訴被告犯罪情節均相符合，而參照告訴人戶籍謄本5 紙
    及台中縣大肚鄉戶政事務所94年1 月12日出具之中縣肚戶謄
    字第（工）214833號戶籍謄本1 紙，可確知告訴人確為江妲
    之子女，而為被繼承人江樣之孫，此外，並有被告提出於地
    政機關之繼承系統表1 紙及遺產稅不計入遺產總額證明書1
    份、土地登記申請書1 紙、登記清冊3 張、農地繼承人承諾
    書1 份等件（以上均為影本）在卷可資佐證，被告犯行已堪
    認定。
二、核被告所為係犯刑法第214 條使公務員登載不實罪。爰審酌
    被告罔顧姊妹之繼承權，擅自為獨自一人之繼承登記，且該
    繼承土地之公告地價高達約新台幣1 千7 百萬元，此有卷附
    遺產稅免稅證明書可憑，嚴重影響告訴人財產利益，實屬不
    該，惟念此舉肇因於其家族長期男女不平權觀念所致等一切
    情狀，量處如主文所示之刑，並諭知易科罰金之折算標準。
據上論斷，應依刑事訴訟法第273 條之1 第1 項、第299 條第1
項前段，刑法第214 條、第41條第1 項前段，罰金罰鍰提高標準
條例第1 條前段、第2 條，判決如主文。
本案經檢察官王以文到庭執行職務。
中    華    民    國    95    年    1    月     20    日
                  刑事第七庭法  官  楊得君
以上正本證明與原本無異。
如不服本判決應於判決送達後10日內向本院提出上訴狀。
                            書記官  曾韻蒔
中    華    民    國    95    年    1     月    23    日
附錄論罪科刑法條之依據：
刑法第214條
明知為不實之事項，而使公務員登載於職務上所掌之公文書，足
以生損害於公眾或他人者，處三年以下有期徒刑、拘役或五百元
以下罰金。
附表
  編號  土 地 地 號 及 建 物 建 號                備 註
  ──  ──────────────────      ─────
   1    臺北縣三芝鄉○○○○段陳厝坑小段77地號    持分1/10
   2    臺北縣三芝鄉○○○○段陳厝坑小段77-1地號  持分1/6
   3    臺北縣三芝鄉○○○○段陳厝坑小段77-2地號  持分1/6
   4    臺北縣三芝鄉○○○○段陳厝坑小段77-3地號  持分1/6
   5    臺北縣三芝鄉○○○○段陳厝坑小段77-4地號  持分1/6
   6    臺北縣三芝鄉○○○○段陳厝坑小段77-5地號  持分1/6
   7    臺北縣三芝鄉○○○○段陳厝坑小段77-6地號  持分1/6
   8    臺北縣三芝鄉○○○○段陳厝坑小段77-7地號  持分1/6
   9    臺北縣三芝鄉○○○○段陳厝坑小段77-8地號  持分1/6
   10   臺北縣三芝鄉○○○○段陳厝坑小段77-9地號  持分1/6
   11   臺北縣三芝鄉○○○○段陳厝坑小段77-10地號 持分1/6
   12   臺北縣三芝鄉○○○○段陳厝坑小段77-11地號 持分1/6
   13   臺北縣三芝鄉○○○○段陳厝坑小段77-12地號 持分1/6
   14   臺北縣三芝鄉○○○○段陳厝坑小段77-13地號 持分1/6
   15   臺北縣三芝鄉○○○○段陳厝坑小段77-14地號 持分1/6
   16   臺北縣三芝鄉○○○○段陳厝坑小段77-15地號 持分1/6
   17   臺北縣三芝鄉○○○○段陳厝坑小段78地號    持分1/10
   18   臺北縣三芝鄉○○○○段陳厝坑小段79地號    持分18/105
   19   臺北縣三芝鄉○○○○段陳厝坑小段79-1地號  持分1/6
   20   臺北縣三芝鄉○○○○段陳厝坑小段79-2地號  持分18/105
   21   臺北縣三芝鄉○○○○段陳厝坑小段79-3地號  持分1/6
   22   臺北縣三芝鄉○○○○段陳厝坑小段79-4地號  持分1/6
   23   臺北縣三芝鄉○○○○段陳厝坑小段80地號    持分1/10
   24   臺北縣三芝鄉○○○○段陳厝坑小段80-2地號  持分1/10
   25   臺北縣三芝鄉○○○○段陳厝坑小段80-3地號  持分18/105
   26   臺北縣三芝鄉○○○○段埔頭坑小段125地號   持分1/15
   27   臺北縣三芝鄉○○○○段埔頭坑小段217-1地號 持分147/3600
   28   臺北縣三芝鄉○○○○段埔頭坑小段230-3地號 持分1/14
   29   臺北縣三芝鄉○○○○段埔頭坑小段245-2地號 持分1/14
   30   臺北縣三芝鄉○○○○段埔頭坑小段81-1地號
   31   臺北縣三芝鄉舊小基隆八連溪60地號          持分1/15
   32   臺北縣三芝鄉○○路○段12號


司法院資訊處製作；財團法人民間司法改革基金會備份。
